# 请教“商誉减值测试”问题

提问人：jy03657116 时间：2021-03-11 09:33:03
背景：
2018 年末，A公司取得B公司60%股权（此前无持股），属于非同一控制下企业合并，购买日形成商誉 600 万元。 2018 年-2019年商誉无减值。
2020 年中，A公司购买B公司少数股东股权20%，持股比例上升到80%，购买少数股东权益对价与20%股权对应的合并层面公允价值差额调整资本公积。
商誉对应的资产组没有变化。
问题：
1 、 2020 年末进行商誉减值测试时，商誉的账面余额还是 600 万元，计算“未确认归属于少数股东权益的商誉价值”时，（ 1 ）是按购买日40%的少数股东持股比例计算出 400 万的结果（600/60% _40%_ ）？（ _2_ ）还是按 _2020_ 年末 _20%_ 的少数股东持股比例计算出 _150_ 万的结果（ _600/80%_ 20%）。
2 、如果是上述（ 1 ），若整体商誉减值 300 万，是按购买日60%的A公司持股比例计算归属母公司的商誉减值损失？还是按 2020 年末80%的A公司持股比例计算归属母公司的商誉减值损失？
请陈版、版友们赐教！！！

回答人：chenyiwei
参考：《中审众环研究 2020 》之“问题1-3-17（收购少数股权交易对期末商誉减值测试的影响）”。